臺灣新竹地方法院刑事裁定　　　　　　100年度撤緩字第136號
聲　請　人　臺灣新竹地方法院檢察署檢察官
受刑人即受
保護管束人　尤登俊
上列聲請人因受刑人即受保護管束人之公共危險案件（本院99年
度竹交簡字第479號），聲請撤銷緩刑之宣告（100年度執聲字第
1088號），本院裁定如下：
    主  文
本院九十九年度竹交簡字第四七九號判決對尤登俊所為緩刑貳年
之宣告撤銷。
    理  由
一、聲請意旨略以：受刑人即受保護管束人尤登俊（下稱受刑人
    ）因公共危險案件，經本院以99年度竹交簡字第479 號判處
    罰金新臺幣（下同）10萬元，如易服勞役，以1 千元折算1
    日，緩刑2 年，緩刑期間內付保護管束，並應向指定之公益
    團體、地方自治團體或社區提供60小時之義務勞務，於民國
    99年12月6 日確定。嗣由臺灣新竹地方法院檢察署（下稱新
    竹地檢署）以100 年度執保字第57號及100 年度執緩字第59
    號令其應履行60小時義務勞務及付保護管束，但受刑人於緩
    刑期間內自100 年7 月即未按期向新竹地檢署觀護人報到；
    且於緩刑期間內，再犯公共危險案件，經本院以100 年竹交
    簡字第202 號判處拘役確定，並於100 年9 月15日由新竹地
    檢署以100 年度執字1365號通緝在案，核其所為，已符合保
    安處分執行法第74條之2 第2 、4 款（聲請書漏載刑法第75
    條之1 第1 項第2 款）之規定得撤銷緩刑之宣告；其於緩刑
    期內更犯公共危險罪，顯然可認該緩刑之宣告已難收預期之
    效果，故依刑事訴訟法第476 條規定聲請撤銷緩刑之宣告等
    語。
二、按刑法第75條之1 第1 項第2 款規定，緩刑期內因故意犯他
    罪，而在緩刑期內受6 月以下有期徒刑、拘役或罰金之宣告
    確定，且足認原宣告之緩刑難收預期效果，而有執行刑罰之
    必要者，「得」撤銷其緩刑宣告。考其立法意旨略以：關於
    緩刑之撤銷，現行法第75條第1 項固已設有2 款應撤銷之原
    因；至得撤銷緩刑之原因，則僅於保安處分章內第93條第3
    項與撤銷假釋合併加以規定，體例上不相連貫，實用上亦欠
    彈性，爰參酌德國及奧地利現行立法例增訂得撤銷緩刑之原
    因，其中現行關於緩刑前或緩刑期間故意犯他罪，而在緩刑
    期內受得易科罰金之有期徒刑之宣告者，列為應撤銷緩刑之
    事由，因認過於嚴苛，而排除第75條應撤銷緩刑之事由，移
    列至得撤銷緩刑事由，俾使「法官依被告再犯情節，而裁量
    是否撤銷先前緩刑之宣告」，以資彈性適用。且本條採用裁
    量撤銷主義，賦予法院撤銷與否之權限，特於第1 項規定實
    質要件為「足認原宣告之緩刑難收其預期效果，而有執行刑
    罰之必要」，供作審認之標準。亦即於上揭「得」撤銷緩刑
    之情形，法官應依職權本於合目的性之裁量，妥適審酌被告
    所犯前後數罪間，關於法益侵害之性質、再犯之原因、違反
    法規範之情節是否重大、被告主觀犯意所顯現之惡性及其反
    社會性等情，是否已使前案原為促使惡性輕微之被告或偶發
    犯、初犯改過自新而宣告之緩刑，已難收其預期之效果，而
    確有執行刑罰之必要，此與刑法第75條第1 項所定2 款要件
    有一具備，即毋庸再行審酌其他情狀，應逕予撤銷緩刑之情
    形完全不同。故在緩刑期內因故意犯他罪，而在緩刑期內受
    拘役之宣告確定者，並非一律撤銷其緩刑宣告，應由法院斟
    酌原宣告之緩刑是否難收預期效果，而有執行刑罰之必要，
    再決定是否撤銷緩刑之宣告；又受保護管束人在「保護管束
    期間內」，應服從檢察官及執行保護管束者之命令，對於身
    體健康、生活狀況及工作環境等，每月至少向執行保護管束
    者報告1 次；其有所違反而情節重大者，檢察官得聲請撤銷
    保護管束或緩刑之宣告，保安處分執行法第74條之2 第2 、
    4 款、第74條之3 第1 項分別定有明文，合先說明。
三、經查：
  (一)本件受刑人因犯公共危險罪，前經本院於99年11月16日以99
    年度竹交簡字第479 號判決，判處罰金10萬元，如易服勞役
    ，以1 仟元折算1 日，同時宣告緩刑2 年，緩刑期內付保護
    管束，緩刑期間係自99年12月6 日起至101 年12月5 日止，
    受刑人於100 年5 月30日、6 月13日亦均至臺灣新竹地方法
    院檢察署觀護人室報到，理當明瞭於緩刑期內應遵守保安處
    分執行法上開規定所示之義務，此有上開判決書、報到筆錄
    、基本資料表、應遵守事項具結書、約談報告表、第1 次約
    談觀護輔導紀要、戶口名簿影本、臺灣高等法院被告前案紀
    錄表、臺灣新竹地方法院檢察署檢察官執行保護管束指揮書
    在卷可稽（見本院卷第5 至15、35至39頁）。然受刑人嗣即
    於100 年7 月13日未再遵期報到，經以公務電話聯繫亦無人
    接聽，所陳述之地址亦未確實居住，遭評估為行蹤不明，此
    有聲請人告誡函文、送達回證、訪視報告表、觀護人報告書
    在卷可考（見本院卷第4 、16至20頁）。
  (二)而受刑人竟仍於上開緩刑期間內之100 年1 月22日，復故意
    犯相同之不能安全駕駛動力交通工具之公共危險罪行，經本
    院於100 年3 月22日以100 年度竹交簡字第202 號判決，判
    處拘役59日，嗣於100 年4 月25日確定，有該案判決書在卷
    可憑（見本院卷第22、23頁），亦堪認定；甚且其因未執行
    該拘役59日，經臺灣新竹地方法院檢察署以100 年執字第13
    65號通緝在案，同有觀護人報告書、臺灣高等法院被告前案
    紀錄表在卷可據（見本院卷第24、35至39頁）。故受刑人不
    僅多次違反上開保安處分第74條之2 第2 、4 款之規定，且
    已經符合刑法第75條之1 第1 項第2 款撤銷緩刑之事由甚明
    。
  (三)再觀諸受刑人於上開犯公共危險罪判決確定後，旋即於2 月
    內，再起犯意而犯相同之公共危險罪行，可知受刑人並未珍
    惜國家給予緩刑之更新機會，在緩刑期內未深自反省，亦未
    按時報到執行保護管束，旋又再犯相同罪行，並遭通緝在案
    ，足見其品行不佳，亦絕非偶蹈法網或惡性輕微有所悔悟，
    難認符合緩刑予被告改過自新之目的，是其原宣告之緩刑顯
    難收預期效果，因而本院認為應有執行刑罰之必要。是以，
    聲請人聲請撤銷本院99年度竹交簡字第479 號判決關於緩刑
    之宣告，核無不合，應予准許。
四、依刑事訴訟法第476 條，裁定如主文。
中    華    民    國   100    年    12    月    8     日
                  刑事第四庭  法  官  林建鼎
以上正本證明與原本無異。
如不服本裁定，應於送達後5 日內，向本院提出抗告狀（須附繕
本）。
中    華    民    國   100    年    12    月    8     日
                              書記官  黃伊婕